David Cuspoca

La Libertad – Guatemala +50236727638 david-cuspoca@hotmail.com

github | linkedin | web personal

Perfil profesional

Desarrollador web FullStack con 3 años de experiencia, muy dedicado y comprometido con mi trabajo, excelente trabajo en equipo. Me especializo en el desarrollo de aplicaciones web, y tengo un solido conocimiento en la creación de modelos y en el desarrollo de REST APIs. He trabajado en una variedad de proyectos, desde una simple pagina web hasta la creación de una aplicación web para una empresa. Soy apasionado por la tecnología y siempre estoy buscando aprender y mejorar mis habilidades.

Experiencia

<u>Teaching Assitant – Henry Abril 2022 – Junio 2022</u>

Stack de tecnologías: Postgres, React, NodeJs, Sql, Scrum, JavaScript, Sequelize, Express descripción del puesto:

- Coordinar un grupo de alumnos para lograr la integración en el equipo de estudio.
- Ayudar con la resolución de ejercicios y promover la colaboración en grupo.
- Proponer ideas para mejorar los procesos de Bootcamp.

<u>Developer FullStack – Créditos la Libertad Abril 2022 – actualidad (trabajo freelance)</u> Stack de tecnologías: MongoDb, Angular, TypeScript, DigitalOcean, Mongoose, NodeJs, PrimeNg,

Descripción del proyecto:

- Diseñar y desarrollar una aplicación web que permita de forma eficaz sus clientes.
- Diseñar y desarrollar un REST API solido y robusto que proporcione buena escalabilidad y seguridad.

Developer FullStack – Henry (proyecto final) Abril 2022 – Junio 2022

Stack de tecnologías: Postgres, React, Heroku, Express, JWT, Sequelize, Boostrap, NodeJs Descripción del proyecto:

- Diseñar y desarrollar una aplicación web que permita administrar una barbería.
- Implementamos la pasarela de pago de mercado pago.
- Notificaciones con sockets.
- Integramos Google para autenticaciones.
- Integramos Cloudinary para subir imágenes.

Tecnologías

React (+1) Express (+3) Sql (+2)

Angular (+3) JWT (+3) MongoDb (+3)

NodeJS (+3) Git (+2)

Html/css (+5) DigitalOcean (+1)

JavaScript (+4) Docker (+1)
Postgresql (+1) TypeScript (+3)

Educación

Henry Bootcamp 2022

FullStack web developer. Henry Bootcamp. +700 horas de trabajo teórico-practico.

Idiomas

Ingles (Básico) Español (Nativo)